臺灣彰化地方法院民事判決　九十三年度訴字第一八○號
　　原　　　告　甲 ○ ○
　　訴訟代理人　丙 ○ ○
　　被　　　告　陳 燿 琿(原.
　　　　　　　　　　　　　　　.
　　　　　　　　　　　　　　　.
右當事人間請求清償借款事件，本院於民國九十三年三月二十四日言詞辯論終結，判
決如左：
    主      文
被告應於民國九十二年二月二十九日給付原告新台幣壹萬伍仟元，及自民國九十二年
三月三十日起，至民國九十四年八月三十日止，於每月三十日（民國九十三年二月份
為該月二十九日，民國九十四年二月份為該月二十八日）給付原告新台幣貳萬元，並
於民國九十四年九月三十日給付原告新台幣壹萬元，暨均自各該期屆之翌日起至清償
日止，按年息百分之五計算之利息。
原告其餘之訴駁回。
訴訟費用由被告負擔百分之九十六，餘由原告負擔。
本判決原告勝訴部分，於原告以新台幣貳拾壹萬元供擔保後，得假執行。
原告其餘假執行之聲請駁回。
    事實及理由
一、原告起訴主張：被告於八十八年間，向伊借款合計新台幣（下同）六十五萬元，
    嗣並簽發交付支票三紙，分別為發票日九十一年二月十六日、票號000000
    0、金額二十萬元，發票日期九十一年二月二十九日、票號0000000、金
    額三十萬元，發票日期九十一年四月五日、票號0000000、金額十五萬元
    ，付款人均為彰化商業銀行芬園分行。惟屆發票日，被告無力償付，雙方乃於九
    十一年十二月十三日達成協議，被告同意自九十二年一月三十日起逐月償還完畢
    ，每月至少償還二萬元，並簽具承諾書，詎被告迄不依約清償等情，本於消費借
    貸之法律關係，求為命被告給付六十五萬元暨自九十一年十二月十三日起至清償
    日止，按年息百分之五加給法定利息之判決，並願供擔保聲請宣告假執行。
二、被告則以：前開借款，伊在九十一年上半年以前，均有支付利息，嗣並已償還其
    中二萬五千元，請求延期六個月後，再每月清償三千元等語，資為抗辯。
三、原告主張被告向其借款六十五萬元後，簽發交付之支票屆期無法清償，雙方協議
    由被告九十二年一月三十日起逐月償還至少二萬元之事實，有其所提支票影本三
    紙及承諾書影本一張在卷為證，並為被告所自認，堪信為真實。被告辯稱已償還
    其中二萬五千元，為原告所承認，並陳明同意抵充本金，亦堪信為實在。
四、按金錢借貸之借用人應於約定期限內償還借款，此觀民法第四百七十八條、第四
    百八十條之規定即明。本件兩造間就前揭六十五萬元借款，既已於九十一年十二
    月十三日達成協議，由被告自九十二年一月三十日起逐月償還完畢，每月至少二
    萬元，雙方即均有遵守之義務。雙方約定每月償還金額為至少二萬元，乃原告所
    給予被告之期限利益，被告償還之金額如逾二萬元，固無不可，原告僅能請求被
    告每期償還二萬元。至未到期之部分，被告不負遲延責任，原告所得請求被告給
    付之遲延利息，應自各期期滿翌日起算。另被告已清償其中二萬五千元，相當於
    第一期（九十二年一月三十日）已償還完畢，第二期（九十二年二月二十八日，
    二月份無三十日，以該月之末日為期間之末日）僅償還五千元（不足一萬五千元
    ），在此範圍，原告之債權消滅。故原告所得請求被告償還之借款本金餘額為六
    十二萬五千元。被告請求再延期並減少每期償還金額為六千元，為原告所不同意
    ，審酌原告前已同意被告分期償還，每月償還金額亦不高，自無再准予延期清償
    之理由。
五、從而，原告本於消費借貸之法律關係，請求被告返還借款六十五萬元及其利息，
    在六十二萬五千元（分期償還之日期如主文第一項所示）及自各期日屆滿之翌日
    起至清償日止，按年息百分之五計算之利息之範圍，洵屬正當，應予准許。逾此
    部分，為無理由，應予駁回。另原告陳明願供擔保聲請宣告假執行，就其勝訴部
    分，核無不合，爰併定相當擔保金額准許之，其敗訴部分，假執行之聲請，失所
    附麗，應併駁回之。
據上論結，本件原告之訴一部為有理由，一部為無理由，依民事訴訟法第七十九條、
第三百九十條第二項，判決如主文。
中　　　華　　　民　　　國　　九十三 　 年　　  三 　　 月　　三十一 　 日
                                    民事第二庭
                                        法　　　官　陳 瑞 水
右為正本係照原本作成。
如對本判決上訴須於判決送達後二十日內向本院提出上訴狀。
中　　　華　　　民　　　國　　九十二 　 年　　  三 　　 月　　三十一 　 日
                                        法院書記官　楊 筱 惠
